# 同一控制下合并形成的长期股权投资成本的确认问题

提问人：ladxiao 时间：2011-02-12 16:16:22
根据 2010 年版准则讲解： 如果被合并方存在合并财务报表，则应当以合并日被合并方合并财务报表所有者权益为基础确定长期股权投资的初始投资成本。理解为：长投成本=被合并方合并日所有者权益合计数（含少数股东权益）持股比例若理解正确做合并抵销分录 最终得出的少数股东权益将不等于被合并方净资产持股比例举例如被合并方归属于母公司的净资产为 100 万，少数股东权益为 20所有者权益合计数为 120 万元，合并方取得股权比例为80%，合并日为12.31日编制合并报表抵销分录 借：归属于母公司的净资产 100 贷：长投 96 少数股权权益 4 如上如没错，少数股东所享有的比例到底是多少？哪位高人能指点

回答人：chenyiwei
“如果被合并方存在合并财务报表，则应当以合并日被合并方合并财务报表所有者权益为基础确定长期股权投资的初始投资成本”中的“被合并方合并财务报表所有者权益”，仅指被合并方合并报表所示的归属其母公司的股东权益，不含少数股东权益。少数股东权益并非该项同一控制下企业合并的交易标的。不属于企业合并交易标的的少数股权在合并方的合并报表上同样作为少数股东权益列报。

回答人：chenyiwei
回复 藤椅 ladxiao 的帖子这句话（以被合并方的合并所有者权益为基础）本身并没有错，以前我们也一直是这样做的。但表述不严密，没有剔除被合并方合并报表中的少数股权。

提问人：yishuizhuilan 时间：2014-02-12 13:47:30
陈老师，上面那个例题的分录是不是应该： 借：被合并方所有者权益 120 贷：长期股权投 资 80 少数股权权益40 谢谢！

回答人：chenyiwei
可以这样理解。